臺灣基隆地方法院刑事判決　　　　　　　100年度訴字第579號
公　訴　人　臺灣基隆地方法院檢察署檢察官
被　　　告　邵勇
上列被告因違反毒品危害防制條例案件，經檢察官提起公訴（10
0 年度毒偵字第1504號、第1538號），被告為有罪之陳述，本院
合議庭裁定由受命法官獨任以簡式審判程序進行審理，並判決如
下：
    主  文
邵勇施用第一級毒品，累犯，處有期徒刑柒月；又施用第二級
毒品，累犯，處有期徒刑肆月；又施用第一級毒品，累犯，處有
期徒刑捌月；又施用第二級毒品，累犯，處有期徒刑肆月。應執
行有期徒刑壹年陸月。
    事  實
一、邵勇前因施用毒品案件，二度經觀察、勒戒後，均認無繼
    續施用毒品之傾向，分別經臺灣基隆地方法院檢察署檢察官
    於民國88年2 月19日、同年4 月30日，以88年度偵字第966
    號及88年度偵字第1864號為不起訴處分確定，並先後於88年
    2 月25日、同年5 月1 日執行完畢釋放。復因施用毒品案件
    ，由本院裁定送強制戒治（88年9 月10日停止戒治付保護管
    束，迨89年9 月9 日保護管束期滿執行完畢），並經本院以
    88年度基簡字第656 號簡易判決判處有期徒刑3 月確定；又
    因施用毒品案件，經本院89年度基簡字第116 號簡易判決判
    處有期徒刑5 月確定，上開2 案嗣經裁定應執行有期徒刑7
    月確定，而於89年11月28日執行完畢。又於93年9 月間（上
    開強制戒治執行完畢釋放5 年內）再犯施用毒品案件，經本
    院以93年度訴字第808 號判決分別判處有期徒刑8 月、6 月
    ，應執行有期徒刑1 年確定，與另案搶奪案件所處有期徒刑
    1 年，經定應執行刑為有期徒刑2 年，而於95年5 月25日縮
    短刑期假釋出監，迨95年9 月24日縮刑期滿未經撤銷假釋，
    其未執行之刑，以已執行論而執行完畢。
二、詎其猶不知戒除毒癮，復基於施用第一級、第二級毒品之犯
    意，而為下列犯行：
  (一)於100 年5 月30日19時許，在其基隆市○○區○○路82 巷
    31之2 號3 樓住處，以針筒注射之方式，施用海洛因1 次；
    又於同日19時30分許，在上址住處，以將甲基安非他命置放
    於玻璃球吸食器內，再以火加熱燒烤之方式，施用甲基安非
    他命1 次。嗣於100 年5 月31日凌晨0 時47分許，因其為列
    管毒品人口，為警通知到局採尿送驗，其在有偵查犯罪職權
    之公務員尚無確切根據得為合理之可疑而發覺其上開犯行前
    ，即主動向警員供述其上開施用海洛因犯行而自首，嗣為警
    採尿送驗，結果呈嗎啡、甲基安非他命陽性反應。
  (二)於100 年6 月3 日19時許，在上開住處，以針筒注射之方式
    ，施用海洛因1 次；再於同日19時30分許，在前揭住處，以
    將甲基安非他命置放於玻璃球吸食器內，再以火加熱燒烤之
    方式，施用甲基安非他命1 次。嗣於100 年6 月4 日17時許
    ，因其為列管毒品人口，在基隆市仁愛區○○○路與仁二路
    口為警盤查，復經其同意採尿送驗，結果呈嗎啡、甲基安非
    他命陽性反應，始查悉上情。
三、案經基隆市警察局第二分局、第四分局報告臺灣基隆地方法
    院檢察署檢察官偵查起訴。
    理  由
壹、程序事項
    本件被告所犯者非為死刑、無期徒刑、最輕本刑為3 年以上
    有期徒刑之罪或高等法院管轄第一審案件，其於準備程序進
    行中，先就被訴事實為有罪之陳述，經告知其簡式審判程序
    之旨，並聽取公訴人、被告之意見後，本院業已依刑事訴訟
    法第273 條之1 第1 項之規定，裁定由受命法官獨任以簡式
    審判程序進行本案之審理。是依刑事訴訟法第273 條之2 之
    規定，本件之證據調查，即不受同法第159 條第1 項、第16
    1 條之2 、第161 條之3 、第163 條之1 及第164 條至第17
    0 條規定之限制。
貳、實體事項
一、上揭事實，業據被告於偵查、本院準備程序及審理時坦承在
    卷，且其於上揭時地2 次為警所採集之尿液經送驗結果，均
    呈嗎啡、甲基安非他命陽性反應，此有台灣檢驗科技股份有
    限公司出具之濫用藥物檢驗報告2 紙附卷可稽，是被告自白
    與事實相符，足以採信。又被告前因施用毒品案件，經裁定
    送觀察、勒戒後，因無繼續施用毒品之傾向，由檢察官為不
    起訴處分，嗣於觀察勒戒執行完畢釋放5 年內再多次犯施用
    毒品罪，而經法院裁定觀察勒戒暨判處如事實欄一所示有期
    徒刑等情，有臺灣高等法院被告前案紀錄表在卷可稽。被告
    既曾於「五年內再犯」，且經法院判處罪刑確定，竟又再次
    於如事實欄二所示之時間，施用第一級、第二級毒品，即非
    屬毒品危害防制條例第20條第3 項所定「五年後再犯」之情
    形，從而，檢察官依法逕行起訴，於法要無不合。綜上所陳
    ，本案事證明確，被告施用第一級、第二級毒品犯行，洵堪
    認定，應依法論科。
二、查海洛因、甲基安非他命分係毒品危害防制條例第2 條第2
    項第1 款、第2 款所定之第一級、第二級毒品，被告施用第
    一級毒品海洛因、第二級毒品甲基安非他命之行為，核分係
    犯毒品危害防制條例第10條第1 項之施用第一級毒品罪及同
    條第2 項之施用第二級毒品罪。被告因施用而持有第一級毒
    品海洛因、第二級毒品甲基安非他命之低度行為，應各為其
    施用第一級、第二級毒品之高度行為所吸收，均不另論罪。
    又被告前曾受如事實欄一所示之有期徒刑執行完畢，有臺灣
    高等法院被告前案紀錄表在卷可按，其於有期徒刑執行完畢
    後，5 年以內故意再犯本件有期徒刑以上之4 罪，為累犯，
    均應依法加重其刑。被告於100 年5 月31日凌晨0 時47分許
    ，為警通知到局採尿送驗，在有偵查犯罪職權之公務員尚無
    確切根據得為合理之可疑而發覺其上開犯行前，即主動向警
    員供述其上開施用海洛因犯行，而願接受裁判等情，此有被
    告警詢筆錄在卷供參，堪認被告此部分所為已該當自首之要
    件，爰依刑法第62條前段之規定減輕其刑，並先加後減之。
    爰審酌被告犯罪之動機、曾有施用毒品之前科仍不知戒除，
    惟犯罪後坦承犯行，且所犯施用毒品犯行乃戕害自己身心健
    康，並未危及他人等一切情狀，分別量處如主文所示之刑，
    並定其應執行之刑。
據上論斷，應依刑事訴訟法第273 條之1 、第299 條第1 項前段
，毒品危害防制條例第10條第1 項、第2 項，刑法第11條前段、
第47條第1 項、第62條前段、第51條第5款，判決如主文。
本案經檢察官張長樹到庭執行職務。
中    華    民    國    100   年    10    月    12    日
                  刑事第三庭法  官   黃梅淑
以上正本證明與原本無異。
如不服本判決應於收受送達後10日內向本院提出上訴書狀，並應
敘述具體理由；其未敘述上訴理由者，應於上訴期間屆滿後20日
內向本院補提理由書( 均須按他造當事人之人數附繕本) 「切勿
逕送上級法院」。
中    華    民    國    100   年    10    月    12    日
                            書記官   丁妍君
附錄論罪法條：
毒品危害防制條例第10條
施用第一級毒品者，處 6 月以上 5 年以下有期徒刑。
施用第二級毒品者，處 3 年以下有期徒刑。